Config:
  hfst:
    Gen: ../../../src/generator-gt-norm.hfst
    Morph: ../../../src/analyser-gt-norm.hfst
  xerox:
    Gen: ../../../src/generator-gt-norm.xfst
    Morph: ../../../src/analyser-gt-norm.xfst
    App: lookup

Tests:

  Verb - tʼahlgúuhl - ENGLISH : # CLASS_UUHL_STEM_3

     tʼahlgúuhl+V+Interr+Past: tʼahlgwáalaa
     tʼahlgúuhl+V+Indir+Past: tʼahlgwáalaan
     tʼahlgúuhl+V+Rel+Evid: tʼahlgwáalaas
     tʼahlgúuhl+V+Past+NonFact: tʼahlgwáalaa.ang
     tʼahlgúuhl+V+Cert+Pres: tʼahlgwáalʼahlanggang
     tʼahlgúuhl+V+Cert+Past: tʼahlgwáalʼahlanggan
     tʼahlgúuhl+V+Cert+Past+Hab: tʼahlgwáalʼahlanggiinii
     tʼahlgúuhl+V+Cert+Rel: tʼahlgwáalʼahlans
     tʼahlgúuhl+V+Ints+Past: tʼahlgwáalaaʼahlang
     tʼahlgúuhl+V+Cont: tʼahlgwáalaaʼahlanggaa
     tʼahlgúuhl+V+Ctfact+Pres: tʼahlgwáalaaʼahlanggang
     tʼahlgúuhl+V+Rflx: tʼahlgwáalʼahl

